臺灣高等法院刑事裁定
109年度聲再字第121號
再審聲請人
即受判決人  陳敬文  




上列聲請人因違反毒品危害防制條例案件，對於本院91年度上易
字第3273號，中華民國92年3月31日第二審確定判決（臺灣新北
地方法院91年度易字第2145號，起訴案號：臺灣新北地方檢察署
91年度板毒偵字第2073號），聲請再審，本院裁定如下：
    主  文
再審之聲請駁回。                                       
    理  由
一、聲請意旨略以：本院91年上易字第3273號刑事確定判決，固
    依臺灣檢驗科技股份有限公司於民國91年4月22日出具之濫
    用藥物尿液檢驗報告，及法務部調查局92年3月6日調科壹字
    第0000000000號檢驗通知書，而認伊確有施用第二級毒品MD
    MA及安非他命之犯行（安非他命部分未據起訴，另移檢察官
    偵辦）。然伊係於91年3月10日下午17時10分許，因妨害性
    自主罪嫌而自行至嘉義市警察局少年隊接受詢問，竟於未因
    毒品案件被拘提或逮捕到案之情況下，被警方違反其意願強
    行採尿，該採集檢體之行為顯已違反刑事訴訟法第205條之2
    規定，則嗣後據此檢驗之結果自不得作為證據使用。為此依
    刑事訴訟法第420條第1項第6款及第421條規定，聲請准予再
    審而為無罪之判決云云。
二、經查：
  ㈠本院向臺灣新北地方檢察署調閱91年度上易字第3273號案卷
    ，然經函覆該等案卷（檔號：92檔執12576號）業已銷毀，
    無法檢送卷宗等語，有該檢察署109年5月21日新北兆檔字第
    302392號函及所附查詢結果擷圖在卷可稽（見本院卷第89至
    91頁）。
  ㈡復觀卷附確定判決內容，再審聲請人當時僅抗辯略以：伊從
    未施用第二級毒品MDMA；及警察採其尿液後，第一次送檢驗
    ，未檢出任何毒品反應，第二次再送鑑驗時，竟有毒品陽性
    反應，殊令人不解云云。並未曾就警察採證過程有何違法之
    處提出異議或主張。且被告於91年3月10日下午17時10分許
    ，因妨害性自主罪嫌至嘉義市警察局少年隊接受詢問時，以
    精神萎靡臉色蒼白，經警於同日下午17時45分左右著其將容
    器洗滌乾淨後排放尿液入内後簽名驗封，為該確定判決記載
    明確（見本院卷第18頁）。復於本院依刑事訴訟法第429條
    之2前段規定，通知再審聲請人到場訊問時，承認當時採尿
    前有簽署同意書（見本院卷第35頁）。雖亦辯稱伊精神狀況
    萎靡、臉色蒼白係因當時開完刀，且親自開車從臺北到嘉義
    應訊，感覺很疲累，所以臉色不好；又伊當時沒有說被迫驗
    尿是因為怕被修理云云。惟縱再審聲請人曾有「怕被修理」
    之顧慮，然於公開審理之審判庭中應已無須擔心，但再審聲
    請人自91年7月間遭起訴時起，至92年3月31日判決確定時止
    ，均未就其遭違反意願強制採集尿液檢體一事，提出任何抗
    辯或主張，則其遲至18年後聲請再審時始行提出，且未舉出
    任何證據，綜合卷內資料予以判斷，均不足以動搖原確定判
    決認定之事實，本件聲請再審，為無理由，應予駁回。
據上論斷，依刑事訴訟法第434條第1項，裁定如主文。
中　　華　　民　　國　　109 　年　　6 　　月　　1 　　日
                  刑事第二十庭審判長法　官  王復生
                                    法　官  遲中慧
                                    法　官  陳春秋
以上正本證明與原本無異。
如不服本裁定，應於收受送達後10日內向本院提出抗告狀。
                                    書記官  周彧亘
中　　華　　民　　國　　109 　年　　6 　　月　　3 　　日